Inventaris van het archief van de Natuurwetenschappelijke Commissie, 1923-1997
Nationaal Archief, Den Haag
- Natuur- en landschapsbeheer 1945-, 079A
  - Het aanmerken van gebieden die bescherming verdienen vanwege hun grote waarde voor natuur en landschap. 1945-1968, 64
    - Plaatsen, rivieren en kanalen, gebieden en objecten met natuurwetenschappelijke waarde, 1
      - Gebieden met natuurwetenschappelijke waarde, 1.2
        - Terschelling (F)., 1945-1987; div. nrs.
          - Algemeen. 1945-1987, div. nrs.
            - 1945-1979, div. nrs.
              - Bijbehorende tekening, 5753
              - Bijbehorende tekening, 5754
              - Bijbehorende tekening, 5755
              - Bijbehorende tekening, 5756
              - Bijbehorende tekening, 5757
              - Bijbehorende tekening, 10128
              - Bijbehorende tekening, 10129
              - Bijbehorende tekening, 10130
              - Bijbehorende tekening, 10131
            - 1982-1987, 1899
          - De Boschplaat (F), 1946-1974, div. nrs.
            - Stukken, 718; pak
            - Bijbehorende tekening, 5762
            - Bijbehorende tekening, 5763
            - Bijbehorende tekening, 5764
            - Bijbehorende tekening, 10133
          - Dodemanskisten (F), 1948-1960, 709
          - Van Hunenplak (F), 1953, 710; stuk
          - De Koegelwiek (F), 1949-1964, div. nrs.
            - Stukken, 712
            - Bijbehorende tekening, 5747
            - Bijbehorende tekening, 5748
            - Bijbehorende tekening, 5749
          - Kooibosjes (F), 1949-1956, div. nrs.
            - Stukken, 715
            - Bijbehorende tekening, 5750
            - Bijbehorende tekening, 5751
            - Bijbehorende tekening, 5752
          - Landrumer Heide (F), 1948, 713; stuk
          - Noordsvaarder (F), 1947-1964, 714
        - Texel (NH)., 1945-1987; div. nrs.
          - Algemeen. 1945-1987, div. nrs.
            - 1945-1980, div. nrs.
              - Stukken, 717; pak
              - Bijbehorende tekening, 5758
              - Bijbehorende tekening, 5759
              - Bijbehorende tekening, 5760
              - Bijbehorende tekening, 5761
              - Bijbehorende tekening, 10132
              - Bijbehorende tekening, 15098
              - Bijbehorende tekening, 15099
              - Bijbehorende tekening, 20110
              - Bijbehorende tekening, 20111
              - Bijbehorende tekening, 20112
              - Bijbehorende tekening, 20113
              - Bijbehorende tekening, 20114
            - 1982-1987, div. nrs.
              - Stukken, 1895
              - Bijbehorende tekening, 8477
              - Bijbehorende tekening, 8478
          - De Bol, 1954-1963, 719
          - Eendracht, 1954-1957, 720
          - Geul en Westerduinen, 1947-1954, 722
          - De Krim, 1956, 723; stuk
          - Loodsmanduin, 1948-1971, 730
          - De Moksloot, 1950-1955, 732
          - Rijwielpaden, 1948, 734
          - Waterwinning, 1955, 724, 10134
            - Stukken, 724
            - Bijbehorende tekening, 10134
        - Tjeukemeer (F)., 1955-1974; 741, 5770
          - Stukken, 741
          - Bijbehorende tekening, 5770
        - Tonckenbos (D)., 1950-1975; 743
        - Tondense Heide (Gld)., 1958; 728, 10135
          - Stuk, 728
          - Bijbehorende tekening, 10135
        - Tongerse Heide (Gld)., 1949-1962; 729
        - Trijegaasterveenpolder (F)., 1987; 2114
        - Heide van Trimunt (Gr)., 1959-1960; 731
        - Twekkelerveld (O)., 1955; 735; stuk
        - Twente (O)., 1946-1980; 736
        - Twickel (O)., 1954-1982; 739
        - Uitdammer Die (NH)., 1954; 745; stuk
        - Uiterwaarden (Gld)., 1968-1985; div. nrs.
          - Stukken, 1932; pak
          - Bijbehorende tekening, 10575
          - Bijbehorende tekening, 15493
          - Bijbehorende tekening, 15494
          - Bijbehorende tekening, 15495
          - Bijbehorende tekening, 15496
        - Valkenisse (Z)., 1985-1986; 1877
        - Varenna (Gld)., 1956-1958; 756
        - Vechtplassen (U)., 1956-1973; 747, 5773
          - Stukken, 747
          - Bijbehorende tekening, 5773
        - Vechtstreek (U)., 1956-1991; div. nrs.
          - 1956-1980, 749
          - 1990-1991, div. nrs.
            - Stukken, 2094
            - Bijbehorende tekening, 8937
            - Bijbehorende tekening, 8938
            - Bijbehorende tekening, 8939
            - Bijbehorende tekening, 8940
            - Bijbehorende tekening, 8941
            - Bijbehorende tekening, 8942
        - Veenhuizer Stukken (F)., 1955-1960; 753
        - Veerse Meer (Z)., 1960; 757; stuk
        - Veerstalblok en Kattendijksblok (ZH)., 1953-1974; 758
        - Veluwe (Gld)., 1959-1989; 772, 1930
          - 1959-1979, 772
          - 1980-1989, 1930
        - Veluwemeer (Gld)., 1956-1981; div. nrs.
          - Stukken, 763
          - Bijbehorende tekening, 5786
          - Bijbehorende tekening, 5787
          - Bijbehorende tekening, 5788
          - Bijbehorende tekening, 5789
          - Bijbehorende tekening, 5790
          - Bijbehorende tekening, 5791
        - Veluwezoom (Gld)., 1954-1972; 761
        - Verdronken Land van Saeftinge (Z)., 1955-1989; div. nrs.
          - 1955-1974, div. nrs.
            - Stukken, 658
            - Bijbehorende tekening, 10111
            - Bijbehorende tekening, 10112
            - Bijbehorende tekening, 15090
          - 1981-1989, 1908
        - De Vilt bij Boxmeer (NB)., 1945-1964; 768
        - Vinkeveen en Waverveen (U)., 1969; 769, 5792
          - Stukken, 769
          - Bijbehorende tekening, 5792
        - Vinkeveense Plassen (U)., 1950-1979; 770
        - Vlieland (F)., 1946-1986; div. nrs.
          - Algemeen. 1946-1986, div. nrs.
            - 1946-1974, div. nrs.
              - Stukken, 776; pak
              - Bijbehorende tekening, 5793
              - Bijbehorende tekening, 5794
              - Bijbehorende tekening, 5806
              - Bijbehorende tekening, 15103
            - 1980-1986, 1925, 8492
              - Stukken, 1925
              - Bijbehorende tekening, 8492
          - De Meeuwenduinen, 1947-1960, 780, 5795
            - Stukken, 780
            - Bijbehorende tekening, 5795
          - Kooiplekslid, 1955, 782, 5796
            - Stuk, 782
            - Bijbehorende tekening, 5796
          - Oude Kooi, 1955-1980, div.nrs.
            - Stukken, 783
            - Bijbehorende tekening, 5797
            - Bijbehorende tekening, 5798
        - Het Vlot bij Kwadijk (NH)., 1948-1970; 779
        - Vriezenberg (O)., 1950; 791; stuk
        - Vijfherenlanden (ZH)., 1961-1963; 794
        - Vijlenerbos (L)., 1953; 795; stuk
        - Het Waal (Gld)., 1964-1970; 796, 5816
          - Stukken, 796
          - Bijbehorende tekening, 5816
        - Waaluiterwaarden (Gld)., 1960-1984; 807, 5826
          - Stukken, 807; pak
          - Bijbehorende tekening, 5826
        - Waddeneilanden., 1946-1986; 789, 799
          - Algemeen, 1946-1986, 799
          - Landaanwinning, 1948-1950, 789
        - Waddenzee., 1964-1986; div. nrs.
          - 1964-1980, div. nrs.
            - Stukken, 800; pak
            - Bijbehorende tekening, 5817
            - Bijbehorende tekening, 10140
            - Bijbehorende tekening, 10141
          - 1983-1986, 1920
        - Wahlenbergia-terrein (O)., 1957-1959; 803
        - Waterland (ZH)., 1954-1977; div. nrs.
          - Stukken, 812
          - Bijbehorende tekening, 5830
          - Bijbehorende tekening, 5831
          - Bijbehorende tekening, 5832
          - Bijbehorende tekening, 5833
          - Bijbehorende tekening, 5834
          - Bijbehorende tekening, 5835
          - Bijbehorende tekening, 5836
          - Bijbehorende tekening, 5837
        - Weerterbos (L)., 1969-1973; div. nrs.
          - Stukken, 827
          - Bijbehorende tekening, 5843
          - Bijbehorende tekening, 15109
        - Wekeromse Zand (Gld)., 1955-1963; 830
        - Westeinderplas (NH)., 1946-1974; 831
        - Westerheide (NH)., 1970; 850; stuk
        - Westermeerwijk (Gld)., 1957-1962; 832
        - Westerschelde en Zandplaten (Z)., 1954-1971; div. nrs.
          - Stukken, 833
          - Bijbehorende tekening, 5845
          - Bijbehorende tekening, 20119
        - Westerschenge (Z)., 1956; 834
        - Weust en Heksenbos (Gld)., 1954-1973; div. nrs.
          - Stukken, 836
          - Bijbehorende tekening, 5846
          - Bijbehorende tekening, 5847
          - Bijbehorende tekening, 5848
          - Bijbehorende tekening, 10146
        - Weybos (NB)., 1956; 837; stuk
        - Wiel (O)., 1956-1958; 844
        - Wierdense Veld (O)., 1957-1962; div. nrs.
          - Stukken, 847
          - Bijbehorende tekening, 5858
          - Bijbehorende tekening, 10148
          - Bijbehorende tekening, 10149
        - Wildrijk (NH)., 1963; 838; stuk
        - Willemstad, St. Anthoniegorzen (NB)., 1959-1964; 839, 5849
          - Stukken, 839
          - Bijbehorende tekening, 5849
        - Wintelre-Oerle (NB)., 1987; 2133
        - Woldberg Heide (Gld)., 1956-1957; 818
        - Wolfsven (NB)., 1954-1955; 821
        - Workumerwaard (F)., 1954-1974; 822
        - Wormer- en Jisperveld (NH)., 1957-1979; div. nrs.
          - Stukken, 823
          - Bijbehorende tekening, 5841
          - Bijbehorende tekening, 5842
          - Bijbehorende tekening, 20117
          - Bijbehorende tekening, 20118
        - Wulpenhorst (U)., 1956-1969; 854
        - De Wijde Blik (D)., 1959; 856; stuk
        - Wijlermeer (Gld)., 1961; 858
        - IJsselmeer (F, O, NH)., 1954-1980; div. nrs.
          - Stukken, 862; pak
          - Bijbehorende tekening, 5879
          - Bijbehorende tekening, 5880
          - Bijbehorende tekening, 5881
          - Bijbehorende tekening, 10161
          - Bijbehorende tekening, 20127
        - IJsselmeerpolders (O)., 1984; 1919
        - Zaanstreek (NH)., 1958-1977; div. nrs.
          - Stukken, 865
          - Bijbehorende tekening, 5891
          - Bijbehorende tekening, 5892
          - Bijbehorende tekening, 15130
        - Zak van Zuid-Beveland (Z)., 1954-1978; div. nrs.
          - 1954-1968, div. nrs.
            - Stukken, 866
            - Bijbehorende tekening, 5893
            - Bijbehorende tekening, 5894
            - Bijbehorende tekening, 5895
          - 1978, div. nrs.
            - Stukken, 2084
            - Bijbehorende tekening, 8907
            - Bijbehorende tekening, 8908
            - Bijbehorende tekening, 8909
            - Bijbehorende tekening, 8910
            - Bijbehorende tekening, 8911
            - Bijbehorende tekening, 8912
            - Bijbehorende tekening, 8913
            - Bijbehorende tekening, 8914
        - Zand- en Grindgaten in Limburg., 1957-1959; div. nrs.
          - Stukken, 868
          - Bijbehorende tekening, 15131
          - Bijbehorende tekening, 20128
        - Zeeuws-Vlaanderen (Z)., 1955-1978; div. nrs.
          - Stukken, 874; pak
          - Bijbehorende tekening, 5900
          - Bijbehorende tekening, 10163
          - Bijbehorende tekening, 20129
        - Polder de Zeevang (NH)., 1967-1974; div. nrs.
          - Stukken, 880
          - Bijbehorende tekening, 5911
          - Bijbehorende tekening, 5912
          - Bijbehorende tekening, 5913
          - Bijbehorende tekening, 5914
        - Zelderse Driesen (L)., 1946-1969; div. nrs.
          - Stukken, 883
          - Bijbehorende tekening, 5917
          - Bijbehorende tekening, 5918
          - Bijbehorende tekening, 5919
          - Bijbehorende tekening, 10164
          - Bijbehorende tekening, 10165
        - Zeyer Strubben (D)., 1948-1971; div. nrs.
          - Stukken, 886
          - Bijbehorende tekening, 5920
          - Bijbehorende tekening, 5921
        - Zijpendaal Arnhem (Gld)., 1958; 904, 15137
          - Stukken, 904
          - Bijbehorende tekening, 15137
        - Zonheuvel (U)., 1966-1967; div. nrs.
          - Stukken, 875
          - Bijbehorende tekening, 5901
          - Bijbehorende tekening, 5902
          - Bijbehorende tekening, 5903
          - Bijbehorende tekening, 5904
          - Bijbehorende tekening, 5905
          - Bijbehorende tekening, 5906
          - Bijbehorende tekening, 5907
        - Zuid-Beveland (Z)., 1962-1976; 879
        - Zuid-Kennemerland (NH)., 1981; 1927
        - Zuidlaardermeer (Gr)., 1954-1974; div. nrs.
          - Stukken, 894
          - Bijbehorende tekening, 5939
          - Bijbehorende tekening, 5940
          - Bijbehorende tekening, 5941
          - Bijbehorende tekening, 5942
          - Bijbehorende tekening, 5943
          - Bijbehorende tekening, 5944
          - Bijbehorende tekening, 5945
          - Bijbehorende tekening, 5946
        - Zuid-Limburg (L)., 1947-1990; div. nrs.
          - 1947-1960, div. nrs.
            - Stukken, 888; pak
            - Bijbehorende tekening, 5922
            - Bijbehorende tekening, 5923
            - Bijbehorende tekening, 5924
            - Bijbehorende tekening, 5925
            - Bijbehorende tekening, 5926
            - Bijbehorende tekening, 5927
            - Bijbehorende tekening, 10166
            - Bijbehorende tekening, 10167
            - Bijbehorende tekening, 10168
            - Bijbehorende tekening, 10169
            - Bijbehorende tekening, 15134
            - Bijbehorende tekening, 15135
            - Bijbehorende tekening, 20130
          - 1961-1973, 889; pak
          - 1974-1979, 890, 5928
            - Stukken, 890; pak
            - Bijbehorende tekening, 5928
          - 1982-1990, div. nrs.
            - Stukken, 2134
            - Bijbehorende tekening, 8951
            - Bijbehorende tekening, 8952
            - Bijbehorende tekening, 8953
            - Bijbehorende tekening, 8954
        - De Zumpe (Gld)., 1958-1959; 895
        - Zwanenwater (NH)., 1952-1975; 898
        - Zwarte Polder (Z)., 1955-1966; div. nrs.
          - Stukken, 900
          - Bijbehorende tekening, 5955
          - Bijbehorende tekening, 10183
        - Zwarte Water, Kievitsnest (O)., 1961-1979; div. nrs.
          - Stukken, 901
          - Bijbehorende tekening, 5956
          - Bijbehorende tekening, 5957
          - Bijbehorende tekening, 20134
          - Bijbehorende tekening, 20135
        - De Zwette (F)., 1955-1975; 902
      - Objecten met natuurwetenschappelijke waarde, 1.3
        - Vloeivelden., 1978; 778; stuk
        - Bakkeveen 'De Scheperij' (F)., 1946-1956; 110
        - Beken., 1957-1977; div. nrs.
          - Algemeen. 1973-1977, div. nrs.
            - 1973, 132
            - 1977, div. nrs.
              - Stukken, 2071
              - Bijbehorende tekening, 15531
              - Bijbehorende tekening, 15532
              - Bijbehorende tekening, 15533
              - Bijbehorende tekening, 20379
              - Bijbehorende tekening, 20380
          - Duinbeken, 1971, 251
          - Gelderse (Gld), 1957-1976, div. nrs.
            - Stukken, 295
            - Bijbehorende tekening, 5270
            - Bijbehorende tekening, 10047
            - Bijbehorende tekening, 10048
            - Bijbehorende tekening, 15047
          - Winterswijkse (Gld), 1969-1975, div. nrs.
            - Stukken, 852; pak
            - Bijbehorende tekening, 5859
            - Bijbehorende tekening, 5860
            - Bijbehorende tekening, 5861
            - Bijbehorende tekening, 5862
            - Bijbehorende tekening, 5863
            - Bijbehorende tekening, 5864
            - Bijbehorende tekening, 5865
            - Bijbehorende tekening, 5866
            - Bijbehorende tekening, 5867
            - Bijbehorende tekening, 5868
            - Bijbehorende tekening, 5869
            - Bijbehorende tekening, 5870
            - Bijbehorende tekening, 5871
            - Bijbehorende tekening, 5872
            - Bijbehorende tekening, 5873
            - Bijbehorende tekening, 5874
            - Bijbehorende tekening, 5875
            - Bijbehorende tekening, 5876
            - Bijbehorende tekening, 10151
            - Bijbehorende tekening, 10152
            - Bijbehorende tekening, 10153
            - Bijbehorende tekening, 10154
            - Bijbehorende tekening, 10155
            - Bijbehorende tekening, 10156
            - Bijbehorende tekening, 10157
            - Bijbehorende tekening, 10158
            - Bijbehorende tekening, 10159
            - Bijbehorende tekening, 10160
            - Bijbehorende tekening, 15111
            - Bijbehorende tekening, 15112
            - Bijbehorende tekening, 15113
            - Bijbehorende tekening, 15114
            - Bijbehorende tekening, 15115
            - Bijbehorende tekening, 15116
            - Bijbehorende tekening, 15117
            - Bijbehorende tekening, 15118
            - Bijbehorende tekening, 15119
            - Bijbehorende tekening, 15120
            - Bijbehorende tekening, 15121
            - Bijbehorende tekening, 15122
            - Bijbehorende tekening, 15123
            - Bijbehorende tekening, 15124
            - Bijbehorende tekening, 15125
            - Bijbehorende tekening, 15126
            - Bijbehorende tekening, 20120
            - Bijbehorende tekening, 20121
            - Bijbehorende tekening, 20122
            - Bijbehorende tekening, 20123
            - Bijbehorende tekening, 20124
            - Bijbehorende tekening, 20125
            - Bijbehorende tekening, 20126
        - Boswachterijen., 1945-1982; div. nrs.
          - Algemeen, 1970, 174; stuk
          - Kootwijk (Gld), 1956-1970, div. nrs.
            - Stukken, 450
            - Bijbehorende tekening, 10076
            - Bijbehorende tekening, 15065
            - Bijbehorende tekening, 15066
            - Bijbehorende tekening, 15067
          - Molenveen (D), 1955, 531, 5473
            - Stukken, 531
            - Bijbehorende tekening, 5473
          - Ommen (O), 1958-1961, 567
          - Ruinen (D), 1954-1958, 651
          - Schoorl en Petten Camp (NH), 1948-1974, div. nrs.
            - Stukken, 663
            - Bijbehorende tekening, 5705
            - Bijbehorende tekening, 20098
          - Schoorl en Petten-Camp (NH), 1980-1982, 1907
          - Sint Anthonis (NB), 1946-1955, 674, 5716
            - Stukken, 674
            - Bijbehorende tekening, 5716
          - Staphorst (O), 1948-1966, div. nrs.
            - Stukken, 695
            - Bijbehorende tekening, 5728
            - Bijbehorende tekening, 5729
            - Bijbehorende tekening, 5730
          - Terschelling (F), 1945-1965, 726; pak
          - Texel (NH), 1946-1959, 737
          - Vlieland (F), 1945-1966, 785
        - Duinen., 1947-1979; div. nrs.
          - Algemeen. 1959-1984, div. nrs.
            - 1959-1979, div. nrs.
              - Stukken, 234
              - Bijbehorende tekening, 5216
              - Bijbehorende tekening, 5217
              - Bijbehorende tekening, 10036
              - Bijbehorende tekening, 10037
            - 1983-1984, 1865
          - Bergen (NH), 1947-1972, 140, 5104
            - Stukken, 140
            - Bijbehorende tekening, 5104
          - Katwijk aan Zee (ZH), 1977-1980, div. nrs.
            - Stukken, 436; pak
            - Bijbehorende tekening, 5391
            - Bijbehorende tekening, 5392
            - Bijbehorende tekening, 5393
            - Bijbehorende tekening, 20056
            - Bijbehorende tekening, 20057
            - Bijbehorende tekening, 20058
            - Bijbehorende tekening, 20059
            - Bijbehorende tekening, 20060
            - Bijbehorende tekening, 20061
            - Bijbehorende tekening, 20062
            - Bijbehorende tekening, 20063
            - Bijbehorende tekening, 20064
            - Bijbehorende tekening, 20065
            - Bijbehorende tekening, 20066
            - Bijbehorende tekening, 20067
            - Bijbehorende tekening, 20068
          - Katwijk aan Zee (Wantveld) (ZH), 1954-1970, div. nrs.
            - Stukken, 434
            - Bijbehorende tekening, 5389
            - Bijbehorende tekening, 5390
            - Bijbehorende tekening, 15060
            - Bijbehorende tekening, 15061
            - Bijbehorende tekening, 20052
            - Bijbehorende tekening, 20053
            - Bijbehorende tekening, 20054
            - Bijbehorende tekening, 20055
          - Provincie Noord-Holland, 1959-1975, 580, 10088
            - Stukken, 580
            - Bijbehorende tekening, 10088
          - Rivierduinen, 1959-1971, 1365
          - Schouwen (Z), 1952-1977, div. nrs.
            - Stukken, 664
            - Bijbehorende tekening, 5706
            - Bijbehorende tekening, 5707
            - Bijbehorende tekening, 5708
            - Bijbehorende tekening, 5709
            - Bijbehorende tekening, 20099
          - Voorne (Gld), 1954-1980, div. nrs.
            - Stukken, 790; pak
            - Bijbehorende tekening, 5807
            - Bijbehorende tekening, 5808
            - Bijbehorende tekening, 5809
            - Bijbehorende tekening, 5810
            - Bijbehorende tekening, 5811
            - Bijbehorende tekening, 5812
            - Bijbehorende tekening, 5813
            - Bijbehorende tekening, 10139
            - Bijbehorende tekening, 20115
            - Bijbehorende tekening, 20116
          - IJmuiden (NH), 1955-1976, 860
          - Provincie Zuid-Holland, 1962-1977, 892, 5938
            - Stukken, 892
            - Bijbehorende tekening, 5938
        - Dijken., 1968-1978; div. nrs.
          - Algemeen, 1969-1977, 242
          - Zeedijken, 1954, 870; stuk
          - Rapporten, 1968-1977, 243
          - Verzwaring, 1970-1978, 244
          - Rivierdijken, 1987, 2121
        - Eendekooien., 1951-1983; div. nrs.
          - Algemeen. 1956-1983, div. nrs.
            - 1956-1977, 257, 15043
              - Stukken, 257
              - Bijbehorende tekening, 15043
            - 1983, 1875
          - Giekerk (F), 1956, 267; stuk
          - Giethoorn (O), 1951-1953, 269
          - Lekzicht (ZH), 1959, 270; stuk
          - Texel (NH), 1956-1965, 721
          - Zijpe (NH), 1957-1962, 271
          - Overzichtschema's, 1984, 1874
        - Forten., 1947-1967; div. nrs.
          - Hinderdam (U), 1956, 299; stuk
          - Nieuw Sint Andries (Gld), 1965-1967, 301
          - Rovere (NB), 1947-1961, div. nrs.
            - Stukken, 302
            - Bijbehorende tekening, 5273
            - Bijbehorende tekening, 5274
          - De Ruijter (Z), 1956, 303; stuk
          - Spion (U), 1966, 304
          - Tienhoven (U), 1965-1966, 305
        - Houtvesterijen., 1945-1975; div. nrs.
          - Assen-Oost (D), 1945-1968, div. nrs.
            - Stukken, 100; pak
            - Bijbehorende tekening, 5085
            - Bijbehorende tekening, 5086
            - Bijbehorende tekening, 5087
            - Bijbehorende tekening, 10011
            - Bijbehorende tekening, 10012
            - Bijbehorende tekening, 10013
            - Bijbehorende tekening, 15005
            - Bijbehorende tekening, 15006
            - Bijbehorende tekening, 15007
            - Bijbehorende tekening, 15008
            - Bijbehorende tekening, 20003
            - Bijbehorende tekening, 20004
          - Assen-West (D), 1952-1973, div. nrs.
            - Stukken, 109; pak
            - Bijbehorende tekening, 5092
            - Bijbehorende tekening, 5093
            - Bijbehorende tekening, 5094
            - Bijbehorende tekening, 5095
          - Breda (NB), 1956-1971, 179, 5149
            - Stukken, 179
            - Bijbehorende tekening, 5149
          - Eindhoven (NB), 1950-1974, div. nrs.
            - Stukken, 258
            - Bijbehorende tekening, 5237
            - Bijbehorende tekening, 5238
            - Bijbehorende tekening, 5239
            - Bijbehorende tekening, 5240
            - Bijbehorende tekening, 5241
          - Emmen (D), 1952-1971, div. nrs.
            - Stukken, 277
            - Bijbehorende tekening, 5257
            - Bijbehorende tekening, 5258
          - Helmond (NB), 1955-1975, 365